臺北高等行政法院判決
　　　　　　　　　　　　　　　　　　95年度訴字第02163 號
　　　　　　　　　　　　　　　.
原　　　告　定穎電子股份有限公司
代　表　人　甲○○
訴訟代理人　林上鈞　律師
被　　　告　桃園縣政府
代　表　人　乙○○縣長）住同.
訴訟代理人　丙○○
上列當事人間因水污染防治法事件，原告不服行政院環境保護署
中華民國95年5 月16日環署訴字第0950023364號訴願決定，提起
行政訴訟。本院判決如下：
　　主  文
原告之訴駁回。
訴訟費用由原告負擔。
　　事  實
一、事實概要：
    緣原告所屬桃園廠（設於桃園縣龜山鄉○○村○○路356 號
    ）從事印刷電路板製造作業，經行政院環境保護署環境督察
    總隊北區環境督察大隊於民國（下同）94年11月28日20時10
    分派員前往稽查，發現該廠由未經主管機關許可之排放口繞
    流排放事業廢水於地面承受水體，並經稽查人員於排放口處
    採取水樣送驗，檢驗結果亦未符合「放流水標準」所定限值
    ，違反水污染防治法第7 條第1 項及第18條暨事業水污染防
    治措施管理辦法第36條、第40條規定，案移被告機關裁處，
    被告擇一以違反水污染防治法第7 條第1 項規定論處，依同
    法第40條及「違反水污染防治法嚴重污染案件罰鍰額度裁量
    基準」規定裁處新臺幣（下同）50萬元罰鍰。原告不服，提
    起訴願遭決定駁回，遂提起本件行政訴訟。
二、兩造聲明：
　　(一)原告聲明求為判決：1.原處分及訴願決定均撤銷。
                        2.訴訟費用由被告負擔。
　　(二)被告聲明求為判決：1.駁回原告之訴。
                        2.訴訟費用由原告負擔。
三、兩造之爭點：
    1.被告沒有同時在放流口採樣及廠內的原水，是否可以確保
      從縫隙所接的廢水是來自於工廠？
    2.縫隙甚小被告是否有考慮原告的故意、過失而作成處分？
    3.原告是拍賣取得工廠原有地下管線及水泥工程不了解，原
      告是否有故意過失？
    4.原告縱使有過失被告處分是否有符合比例原則？
    5.滲漏點的含銅量應該小於3.0mg/L 是否可能超過放流水標
      準值5 倍？
    6.訴願期間被告裁量基準已在95年3 月27日已經修正，未依
      修正後基準裁處？
　　(一)原告主張之理由：
      1.緣原告所屬位於桃園縣龜山鄉○○村○○路356 號之工
        廠，領有桃園縣政府所核發之合法排放許可證，管制編
        號為H0000000，多年來原告皆設置專人積極有效管理排
        放作業，鮮有遭受處罰之情事，惟行政院環保署於94年
        11月28日派員至原告公司上揭工廠進行稽查，稽查當時
        在原告依法設置之放流口牆邊發現約1.5 公分縫隙，並
        有些微水量流出，經稽查人員在現場承接數十分鐘後採
        得水體攜回化驗，送驗後結果認定原告經由未經許可之
        排放口排放，檢測結果認定不符合放流水標準，函請桃
        園縣政府做成行政處分（原證一號）。原告認為行政罰
        鍰處罰認定原告有繞流排放、污染之事實應有誤會，而
        核定之認定依據亦有所誤，合先敘明。
      2.被告機關僅對放流口旁牆縫之微量滲漏蒐集，卻未對於
        放流口進行標準採樣，如何確認縫隙溢流之來源為原告
        公司所有？而如果認為放流口旁牆縫之微量滲漏亦為原
        告公司所排放，則是否亦應對於放流口之廢水同樣進行
        檢測，以確保來源及數據之正確性？此外，因牆縫水量
        極弱，被告機關在現場承接數十分鐘始取得樣品，其採
        樣是否符合採樣相關規定？是否有混雜牆縫旁之雜質而
        導致金屬含量增加？對於採樣是否遵守程序，亦應由被
        告機關提出說明。
      3.退一步言，牆縫滲漏點不僅水量極小且並非放流口，而
        且牆縫滲漏點是在廠房圍牆外，靠近鐵道旁處，若非特
        別注意實在難以發現，被告機關並未顧及原告是否有故
        意過失，遽以論處高額罰鍰，似有違行政罰法第7 條之
        明文規定：
        (1)原告係於90年間，經由法院拍賣取得廠房，總廠房面
          積達三千坪，故廠房並非新廠房而是舊廠房，原有地
          下管線及水泥土做工程，並非原告所得瞭解及管理，
          先予說明。
        (2)行政院環保署於94年11月28日派員至原告公司設在桃
          園縣龜山鄉○○路356 號之工廠進行稽查，因原告工
          廠放流口設置於廠房圍牆外、靠近鐵道旁處，環保人
          員遂前往採樣，始在原告依法設置之放流口牆邊發現
          約1.5 公分縫隙，並有些微水量流出（原證四號：工
          廠廠區示意圖），故稽查人員認為有疑，便在現場承
          接數十分鐘採得水體後攜回化驗，然而牆縫滲漏點不
          僅水量極小且並非放流口，又是在廠房圍牆外、靠近
          鐵道旁處，若非特別注意實在難以發現。
        (3)按「違反行政法上義務之行為非出於故意或過失者，
          不予處罰。」為行政罰法第7 條所明文規定，依其立
          法理由：「現代國家基於『有責任始有處罰』之原則
          ，對於違反行政法上義務之處罰，應以行為人主觀上
          有可非難性及可歸責性為前提，如行為人主觀上並非
          出於故意或過失情形，應無可非難性及可歸責性‧‧
          ‧現代民主法治國家對於行為人違反行政法上義務欲
          加以處罰時，應由國家負證明行為人有故意或過失之
          舉證責任，方為保障人權之進步立法。」可知，若行
          為人主觀上並非出於故意或過失情形，應無可非難性
          及可歸責性，即不應予以處罰。今原告係於90年間，
          經由法院拍賣取得廠房，總廠房面積達三千坪，故廠
          房並非新廠房而是舊廠房，原有地下管線及水泥土做
          工程，並非原告所得瞭解及管理，而該滲漏點位於廠
          房圍牆外、靠近鐵道旁處，若非特別巡察工廠外牆，
          且特別注意到該牆縫有水流出，根本無從發現廠內原
          有水泥土做工程有縫隙致廢水流出之狀況。被告機關
          並未顧及原告是否有故意過失，也未依照「違反水污
          染防治法嚴重污染案件罰鍰額度裁量基準」進行裁罰
          ，裁處亦顯有所誤。
        (4)而經過稽查人員之發現，原告亦隨即清查管線，惟管
          線並無滲漏，最後以沖刷、試驗方式，找出可能是水
          泥土做工程之裂縫，並予以填補完成（參原證五號：
          試驗及填補過程照片）。
        (5)綜上所述，本場廠區範圍廣及三千坪，不論何人皆難
          以發現舊廠房水泥土做工程之裂縫，且該裂縫延續至
          外牆牆縫，行為人主觀上應無故意或過失情形可言，
          按行政罰法第7 條規定，似應不予處罰。
      4.退萬步言，縱使認為原告仍有過失，然被告也未依照行
        政罰法第18條衡酌比例及「違反水污染防治法嚴重污染
        案件罰鍰額度裁量基準」進行裁罰，裁處亦有違誤：
        (1)縱使認為滲漏為原告所造成，而原告仍具有故意或過
          失，然原告之可責性，與行為所造成影響是否重大，
          仍應依行政罰法第18條：「裁處罰鍰，應審酌違反行
          政法上義務行為應受責難程度、所生影響及因違反行
          政法上義務所得之利益，並得考量受處罰者之資力。
          」依比例原則衡酌之。而該滲漏點水流量極小，與一
          般工廠埋設暗管偷排或放流口數十立方公尺之排放量
          根本不可相提並論，原處分機關未斟酌應受責難程度
          、所生影響及因違反行政法上義務所得之利益，「以
          砲擊雀」予以高額行政罰鍰，似有違反比例原則。
        (2)此外，依本廠稽查工作紀錄記載之排放量為1900噸（
          為牆縫滲漏點之950000倍以上），縱使裂縫滲漏點銅
          含量為51.6 mg/L ，流入加入排放口排放水混合結果
          ，重金屬含量亦會小於3.0 mg/L，絕無可能符合「超
          過放流水標準限值5 倍以上」，原處分之核算，殊欠
          公允。
        (3)末查，依處分書裁處50萬元之依據為「違反水污染防
          治法嚴重污染案件罰鍰額度裁量基準」中之附表三「
          事業或工業區專用污水下水道系統排放廢（污）水，
          含有害健康物質且超過放流水標準限值二倍以上者。
          ‧‧‧排放廢（污）水中含有害健康物質濃度超過放
          流水標準限值5 倍以上。裁處罰鍰下限：新台幣50萬
          元以上。」，然訴願期間，「違反水污染防治法嚴重
          污染案件罰鍰額度裁量基準」在95年3 月24日已經修
          正（原證六號），依修正後裁罰基準，縱使不考慮原
          告對於滲漏無故意過失、牆縫滲漏流量極小等因素，
          依附表三之裁罰基準亦無須裁罰至50萬元之程度，訴
          願決定維持原處分亦有違誤。
      5.爭點整理：
        (1)滲漏如何確認為原告所造成？
        (2)原告廠區是否為滲漏唯一來源？
        (3)被告對於採樣過程是否有遵守採樣規定？
        (4)採樣是否有可能採得其他污染物而影響檢驗之結果？
        (5)原告對於滲漏是否有故意過失？
        (6)被告依據「違反水污染防治法嚴重污染案件罰鍰額度
          裁量基準」進行裁罰是否有違誤？亦即原處分依據「
          違反水污染防治法嚴重污染案件罰鍰額度裁量基準」
          進行裁罰時，是否有斟酌原告對於裂縫之形成是否有
          故意過失、原告對於滲漏應受非難程度、滲漏造成損
          害之程度等因素進行比例原則之裁量？
      6.聲請調查證據
        (1)聲請傳訊承辦人員丙○○先生到庭說明：
          聲請傳訊之理由：
            原處分依據「違反水污染防治法嚴重污染案件罰鍰
            額度裁量基準」進行裁罰時，是否有斟酌原告對於
            裂縫之形成是否有故意過失、原告對於滲漏應受非
            難程度、滲漏造成損害之程度等因素進行比例原則
            之裁量？
          傳訊地址：桃園縣桃園市縣○路1號10樓。
        (2)聲請履勘現場：
          聲請履勘之理由：
            外牆裂縫是否容易發現？
            裂縫之形成是否可歸責於原告？
          履勘地址：桃園縣龜山鄉○○路356號。
      7.綜上所述，原處分及訴願決定並未斟酌原告是否有故意
        過失、原告應受非難程度、滲漏造成損害之程度等因素
        進行比例原則之裁量，論以幾乎最高罰鍰額度之行政處
        分，似有違失。為此，請求判決撤銷原處分及訴願決定。
　　(二)被告主張之理由：
      1.按「事業‧‧‧排放廢（污）水於地面水體者，應符合
        放流水標準。」、「‧‧‧違反第7 條第1 項‧‧‧，
        處新臺幣6 萬以上60萬元。」、「事業水污染防治措施
        管理辦法，由中央主管機關會商相關目的事業主管機關
        定之」、「違反第18條所定辦法者處新臺幣6 萬以上60
        萬以下罰鍰。」、「繞流排放：指廢（污）水未經其正
        常操作時應流經之處理設施單元而排放。」、「廢（污
        ）水之排放應以主管機關許可之放流口排放。」及「廢
        （污）水不得繞流排放。‧‧‧」分別為水污染防治法
        第7 條第1 項、第40條、第18條、第46條及事業水污染
        防治措施管理辦法第2 條第4 款、第36條、第40條規定
        。（附件1 ）
      2.原告排放廢水經行政院環境保護署於94年11月28日夜間
        派員至原告設於「龜山鄉○○路356 號」桃園廠稽查，
        當場查獲原告廢水因槽體滲漏致廢水逕由公司後方未經
        許可之排放口排放，於廢水排放口採得水樣現場檢測結
        果：pH值為1.8 ；經送驗結果：懸浮固體（SS）：61.8
        mg/L、化學需氧量（COD ）：152mg/L 、銅（Cu）：51
        .6mg/L（有害健康物質排放標準：3.0mg/L ），未符合
        放流水標準。已分別違反水污染防治法第7 條第1 項及
        第18條之規定，被告擇一從重依同法第40條規定及環保
        署所訂定之違反水污染防治法嚴重污染案件罰鍰額度裁
        量基準（附件2 ）：「排放廢（污）水中含有害健康物
        質濃度超過放流水標準限值5 倍以上者，處新臺幣50萬
        元以上之規定」，處新臺幣50萬元罰鍰。
      3.經查，原告依據「環境保護專責單位或人員設置及管理
        辦法」第6 條第3 項規定，廠內依法設置有「廢水專責
        單位」（附件3 ），該法第14條第2 項規定專責單位或
        人員，應執行下列業務：(一)釐定廢（污）水收集、處理
        及改善。(二)協助‧‧‧改善之建議。(三)管理、維護費（
        污）水處理設施之正常操作，並作成保養維護紀錄。(四)
        實施廢‧‧‧。(五)擬定並協調實施廢（污）水處理設施
        故障之應變計畫及緊急措施，並向主管機關報備故障相
        關紀錄。(六)廢（污）水排放及放流口之管理。(七)水污染
        防治法‧‧‧。(八)主動以書面向業主報告違反水污染防
        治法規之情形及建議改善，並保留有關書面資料。(九)其
        他有關廢（污）水管理事項（附件4 ）。另查原告於92
        年4 月11日、93年2 月11日及93年11月9 日因設備老舊
        ，致使廢水由槽體滲漏逕由未經許可之排放口排放，為
        被告及行政院環保署查獲並告發處分在案（附件5 ）。
        依「環境保護專責單位或人員設置及管理辦法」訂定之
        專責單位或人員業務執掌及原告槽體滲漏逕由未經許可
        之排放口排廢水違規紀錄，再再顯示廠內廢水專責人員
        確有疏失，由附件5 資料可知，原告類此違法行為已屬
        累犯，一再違反應注意能注意而不注意，縱非蓄意亦難
        辭（未經許可之排放口）繞流排放廢水過失之責。
      4.原告領有被告核發之桃縣環排許字第H0232 －03號排放
        許可證（附件6 ），未依核備之水污染防治許可書件中
        廢水放流口（繞流）排放廢水，且排放廢水水質亦不符
        合放流水標準之管制限值，其中廢水所含之「銅」為行
        政院環保署81年8 月18日（81）環署水字第37209 號公
        告有害健康物質（附件7 ），其檢測值高達51.6毫克/
        公升，超過放流水標準所定限值（3.0 毫克/ 公升）達
        16倍多，嚴重影響附近水體品質及有危害人體健康之虞
        ，足以認定情節嚴重，已違反水污染防治法第7 條第1
        項及第18條規定所定「事業水污染防治措施管理辦法」
        第40條規定，被告依「行政罰法」第24條一行為不二罰
        原則（一行為違反數個行政法上義務規定而應處罰鍰者
        ，依法定罰鍰最高之規定裁處。但裁處之額度，不得低
        於各該規定之罰鍰最低額。附件8 ），以對環境造成侵
        害情節較重之違反放流水標準罰則（水污染防治法第40
        條規定）從一重罰，並依行政院環保署94年5 月20日環
        署水字第0940036954號訂定之「違反水污染防治法嚴重
        污染案件罰鍰額度裁量基準」第4 條規定（一污染行為
        同時構成附表所列數項違規情形者，應依附表所訂罰鍰
        下限額度最高者裁處之。）適用該裁量基準附表項次三
        之「排放廢（污）水中含有害健康物質濃度超過放流水
        標準限值5 倍以上者，處新臺幣50萬元以上」規定（附
        件2 ），處新臺幣50萬元罰鍰，於法並無違誤。
      5.查原告領有桃縣環排許字第H0232-03號許可證，遵守水
        污染防治法及其相關規定，為原告應盡之義務，前揭事
        業水污染防治措施管理辦法之規定，業已公布施行有年
        ，原告對於上述規定自當熟知，次查原告製程廢水未經
        廢水處理設施逕由公司後方未經許可之排放口排放，業
        經行政院環境保護署會同原告廠務課長共同採樣登錄在
        卷（附件9 ），當時原告廢水繞流排放為不爭事實，被
        告依據環保署函文交辦及水質檢驗報告，依法行政據以
        處分並無不當。
      6.有關原告所提爭點(1)滲漏如何確認為原告所造成(2)原告
        廠區是否為滲漏唯一來源乙節，除於行政院環境保護署
        稽查時會同原告廠務課蔡文晉課長所填寫於事業代表意
        見（調節槽槽體底部破裂滲漏）可得確認系爭廢水係原
        告所排放外，另原告於94年12月28日向被告提出之水污
        染防治法違規案件陳述書陳述內容二（如附件原告陳述
        函），則更明確說明該廢水確係原告所排，且依據原告
        所檢附相片（附圖一、二－行政補充起訴理由狀之原證
        5 ）與環保署稽查當時採樣位置兩相比對，結果為同一
        地點，故此廢水排放為原告所為已無爭議。又依前原告
        陳述書陳述內容三，原告進行改善，將廠內洞口以混凝
        土密封，被告依原告所述派員於95年1 月3 日派員複勘
        ，並至前遭查獲未經許可（繞流）排放口處查視，現場
        已無水滲出（漏）情形（附件10）。又本案94年11月28
        日係由環保署督察總隊北區督察大隊洪邦申、李鴻祥、
        林映良、陳介壽現場查獲，大院如認有必要，建請傳喚
        前開4 位稽查同仁，到庭協助說明。
      7.綜上所述，原告已違反水污染防治法第7 條第1 項及第
        18條規定，被告擇一從重依同法第40條規定及違反水污
        染防治法嚴重污染案件罰鍰額度裁量基準，據以處罰，
        並無不合，請求駁回原告之訴，以維法紀。
　　理  由
一、按「事業‧‧‧排放廢（污）水於地面水體者，應符合放流
    水標準。」、「事業‧‧‧排放廢（污）水違反第7 條第1
    項‧‧規定者，處新台幣6 萬以上60萬元‧‧‧。」、「事
    業水污染防治措施管理辦法，由中央主管機關會商相關目的
    事業主管機關定之」、「違反第18條所定辦法者處新台幣6
    萬以上60萬以下罰鍰‧‧‧。」水污染防治法第7 條第1 項
    、第40條、第18條及第46條分別定有明文。次按「放流水標
    準」第2 條規定所定限值：事業共同適用- 氫離子濃度指數
    值6.0- 9.0、銅3.0 毫克／公升（mg/L）、印刷電路板製造
    業- 懸浮固體50毫克／公升（mg/L）、化學需氧量120 毫克
    ／公升（mg/L）。而行為時行政院衛生署94年5 月20日環署
    水字第0940036954號令發布之「違反水污染防治法嚴重污染
    案件罰鍰額度裁量基準」規定：「一、..二、本基準所稱嚴
    重污染案件，指有下列情形之一並違反本法規定者：（一）
    ..
    （三）事業或工業區專用污水下水道系統排放廢（污）水，
    含有害健康物質且超過放流水標準限值2 倍以上者。..三、
    嚴重污染案件應依附表所定裁量基準裁處罰鍰。」附表：「
    三、事業或工業區專用污水下水道系統排放廢（污）水含有
    害健康物質超過放流水標準限值2 倍以上者。裁量參考因素
    （污染程度或違規次數）：排放廢（污）水中含有害健康物
    質濃度超過放流水標準限值5 倍以上。裁處罰鍰下限：新台
    幣50 萬 元以上。」另排放廢水所含之「銅」屬行政院環保
    署91年8 月30日環署水字第0910059901號修正公告之「有害
    健康物質之種類。」
二、查原告所屬桃園廠（設於桃園縣龜山鄉○○村○○路356 號
    ）從事印刷電路板製造作業，經行政院環保署北區督察大隊
    於94年11月28日20時10分派員前往稽查，發現該廠由未經主
    管機關許可之排放口繞流排放事業廢水於地面承受水體，乃
    會同原告工廠代表蔡文晉於排放口處採取水樣送驗，檢驗結
    果：氫離子濃度指數值為1.8 ，水樣送驗結果：懸浮固體61
    .8毫克／公升（mg/L）、化學需氧量152 毫克／公升（mg/L
    ）、銅51.6毫克／公升（mg/L），未符合前揭「放流水標準
    」所定限值，案移被告機關，以違反水污染防治法第7 條第
    1 項，依同法第40條規定及「違反水污染防治法嚴重污染案
    件罰鍰額度裁量基準」規定裁處新臺幣50萬元罰鍰之事實，
    有行政院環保署北區督察大隊環境稽查工作紀錄、檢測報告
    、採證照片2 張及系爭處分書等附卷可憑，揆諸首揭規定，
    核無不合。
三、原告主張被告未同時在放流口及工廠內採水樣，無法確保從
    牆外約2 公分之縫隙所接的廢水係來自原告工廠云云；但查
    本件稽查時，會同稽查之原告廠務課蔡文晉課長所填寫之事
    業代表意見明載：調節槽槽體底部破裂滲漏；又原告於94年
    12 月28 日向被告提出之水污染防治法違規案件陳述書陳述
    內容二，亦明確說明該廢水確係原告所排；再者依原告所檢
    附相片與環保署稽查當時採樣位置兩相比對，亦為同一地點
    ；又原告提出工廠示意圖亦明載其調節槽與破裂隙縫係在廠
    區；而原告於前揭陳述書陳述內容三，載明原告進行改善，
    將廠內洞口以混凝土密封，被告依原告所述派員於95年1 月
    3 日派員複勘，並至前遭查獲未經許可（繞流）排放口處查
    視，現場已無水滲出，且於起訴書自承在本件稽查後，其隨
    即清查，找出可能是水泥土做工程裂縫，並予以填補完成等
    情，有原告陳述函、稽查工作紀錄表、照片及起訴書在卷可
    考，足見本件稽查採樣之原告工廠外牆縫隙滲漏之廢（污）
    水，確係出自原告工廠無誤，原告此項主張，洵非可採。
四、原告主張其係拍賣取得工廠，對地下管線及水泥土做工程不
    了解，且稽查採樣之縫隙甚小，被告裁罰未考量原告是否故
    意或過失云云；但查採樣廢水來自原告工廠，已如前述，其
    稽查採樣處之縫隙雖，但所採水樣，其含銅量已超過放流水
    標值17倍以上，足證其滲漏、污染之嚴重；而原告依據「環
    境保護專責單位或人員設置及管理辦法」第6 條第3 項規定
    ，廠內依法設置有「廢水專責單位」，其業務職掌即在有效
    管理、維護廢（污）水之正常流放，詎原告前於92年4 月11
    日、93年2 月11日及93年11月9 日因設備老舊，致使廢水由
    槽體滲漏逕由未經許可之排放口排放，為被告及行政院環保
    署查獲並告發處分在案，有處分書影本在卷可徵，足見原告
    有應注意、能注意而未注意之過失，至臻明確，原告此項主
    張，純屬卸飾之詞，不足採認。
五、原告主張稽查採樣縫隙甚小，可能含有雜質，含銅量應小於
    標準值之3.0 （mg/L），不可能超過放流水標準值5 倍，以
    及縱使原告有過失，但被告裁處是否符合比例原則云云；惟
    按，廢污水含銅量與稽查採樣之縫隙大小無涉，此乃眾所皆
    知之常識，而原告主張該採樣廢水含銅量應小於放流水標準
    值，並未據其提出有利證據，以實其說，自無法推翻環保署
    北區督察大隊所為檢測之公信力至明。又原告違規繞流排放
    含銅量高達放流水標準值5 倍之廢水，被告依前揭法令，擇
    一從情節較重之違反水污染防治法第7 條第1 項規定，適用
    同法第40條，裁處新台幣50萬元，其所採為防治水污染、確
    保水資源之清潔，以維護生態體系，改善生活環境，增進國
    民健康之目的，依污染情節，所為裁處手段，核無不合，要
    無違反比例原則可言，原告此項主張，亦屬無稽。
六、原告主張被告據以裁處之「違反水污染防治法嚴重污染案件
    罰鍰額度裁量基準」於訴願中之95年3 月27日已經修正施行
    ，被告未依修正後基準裁處云云；但查依前揭裁量基準第2
    之（3 ）、第3 點及附表3 之裁量參考因素，本件被告衡酌
    原告前此違規情形，以及本件廢水中含銅量高達放流水標準
    值17倍之多的嚴重污染情節，裁處水污染防治法第40條最高
    罰鍰60萬元以下之50萬元，並無因前開基準之修正，而有不
    合之處，原告此項主張，亦非可採。
七、綜合上述，本件原告違反水污染防治法第7 條第1 項之規定
    ，排放廢（污）水於地面水體，未符合放流水標準，事證明
    確，被告據以依同法第40條規定及前揭基準，裁處新台幣50
    萬元罰鍰，要無不合，訴願決定予以維持，亦無違誤，原告
    徒執前詞，聲請撤銷，為無理由，應予駁回。
八、本件事證己臻明確，兩造其餘攻擊防禦方法（如原告主張傳
    喚證人、履勘現場，因原告自承調節槽已修緝、裂縫已封閉
    ，自無傳喚、履勘之必要）核與本件判決結果不生影響，爰
    不逐一論述，併此敘明。
九、據上論結，本件原告之訴為無理由，爰依行政訴訟法第98條
    第3 項前段，判決如主文。
中　　華　　民　　國　　96　　年　　2　　月  　15    日
                         第六庭審判長法  官　林　文　舟
                                     法  官　陳　鴻　斌
                                     法  官　闕　銘　富
上為正本係照原本作成。
如不服本判決，應於送達後20日內，向本院提出上訴狀並表明上
訴理由，如於本判決宣示後送達前提起上訴者，應於判決送達後
20日內補提上訴理由書（須按他造人數附繕本）。
中　　華　　民　　國　　96　　年　　2　　月  　15    日
                                     書記官  孫　筱　晴
